【裁判字號】    97,抗,133
【裁判日期】    970502
【裁判案由】    停止執行
【裁判全文】
臺灣高等法院高雄分院民事裁定           97年度抗字第133號
抗  告  人  甲○○
上列抗告人因與台灣中小企業銀行股份有限公司間聲請停止強制
執行事件，對於中華民國97年3 月25日臺灣高雄地方法院97年度
審聲字第240 號所為裁定提起抗告，本院裁定如下：
    主  文
抗告駁回。
抗告程序費用由抗告人負擔。
    理  由
一、按法院依強制執行法第18條第2 項定擔保金額而准許停止強
    制執行之裁定者，該項擔保係備供債權人因停止執行所受損
    害之賠償，其數額應依標的物停止執行後，債權人未能即時
    受償或利用該標的物所受之損害額，或其因另供擔保強制執
    行所受之損害額定之。此與民法第194 條、195 條人格等權
    遭受不法侵害，致生非財產上損害，法院定賠償額時，應斟
    酌雙方身分資力與加害程度及其他各情，以核定相當之金額
    者有異，即兩者性質有異，據以衡量之標準，自應有所不同
    。
二、本件抗告人以其已依與相對人協商內容還款為由，提起債務
    人異議之訴，聲請停止強制執行（高雄地院97年司執字2113
    4 號）。原法院經調卷審查，認定無訛，乃斟酌：相對人係
    拍賣標的物（不動產）之第一順位抵押權人，執行債權額本
    金為新台幣（下同）0000000 元，執行程序目前僅止於查封
    階段，該執行程序因訴訟程序耗時，預估約需二年之停止期
    ，而相對人因停止將遲延受償，可能受有利息損失、物價上
    漲及其他預期利益之損害，因而酌定擔保金為20萬元。已就
    酌定之擔保金額與債權人（即相對人）因停止強制執行不當
    可能遭受之損害間關聯，為適當之說明，經核並無不當。抗
    告意旨以其生活困頓、資力不豐，及相對人未遵協商內容履
    行等情，指摘原裁定所定擔保金額過高。揆諸上揭說明，當
    事人之資力在本事件並非應予審酌之事項，而當事人間債務
    人異議之訴是否有理由，事涉實體，亦非本事件所得審認故
    其執此指摘原裁定所定擔保金額不當，並非有據，其聲明廢
    棄原裁定擔保金額部分，不應准許。
三、本件抗告為無理由，依民事訴訟法第495 條之1 第1 項、第
    449 條第1項、第95條、78條，裁定如主文。
中    華    民    國    97    年    5     月    2     日
                            民事第六庭
                                審判長法官  許明進
                                法      官  張明振
                                法      官  徐文祥
以上正本證明與原本無異。
如不服本裁定應於送達後10日內向本院提出再抗告狀（並按他造
當事人之人數附繕本），並繳納再抗告費新台幣1,000 元。再為
抗告應以適用法規顯有錯誤為理由，並經本院之許可，該許可以
原裁定所涉及之法律見解具有原則上之重要性者為限，並委任律
師為代理人。抗告人之配偶、三親等內之血親、二親等內之姻親
，或抗告人為法人、中央或地方機關時，其所屬專任人員具有律
師資格並經法院認適當者，亦得為第三審代理人。抗告人或其法
定代理人具有律師資格者及前項情形，應於提起抗告或委任時釋
明之。
中    華    民    國    97    年    5     月    5     日
                                書  記  官   陳曼智
                                                      Ｆ


司法院資訊處製作；財團法人民間司法改革基金會備份。
